# 请教陈版主关于以房抵债的会计处理问题

提问人：xin910910 时间：2019-01-19 11:21:22
陈版主，债权人被审计单位 2016 年与债务人某公司签订了借款合同， 2018年某公司无法偿还借款，就拿所拥有的一处酒店房产抵债，并开具了对应价值的发票给债权人，债权人于 2018 年支付了契税等税费并于 12 月前办理了产权过户，但是对于酒店的经营权还没有协商确定，为此被审计单位暂未将收到的发票入账（固定资产科目）并冲减其他应收款，请问版主，在酒店经营权还没落实之前，我们是否只能先按照发票金额调整企业的其他应收款至固定资产，还是其他非流动资产呢？谢谢！

回答人：chenyiwei
个人理解对酒店的房产所有权和经营权应是可以分离的。在确定抵债作价公允性的前提下，可以入账固定资产并开始计提折旧。

提问人：JSHelen 时间：2019-02-12 11:17:07
请教陈版，我同遇到被审计单位的客户因无法支付货款，以期房抵债的情况，房产未交付，仅支付少量的首付款，此时的财务如何处理？
被审计单位的处理是
比如支付了 30 万首付款
借：预付账款-开发商 30
贷：应收账款-客户 30
是否可以用合同总价款确认其他非流动资产，并冲减应收账款呢？

回答人：chenyiwei
如果约定以房抵债，原先的应收账款不再收取，则应按合同总价确认其他非流动资产，同时转销应付账款，按实际支付的现金贷记银行存款。